# 请教各位高手关于统借统还利率差如何进行会计处理！

提问人：yyp502 时间：2022-03-17 00:47:16
假如A公司控制股东甲公司以统借统还方式向银行借入款项 1000 万元，利率为2.5%。控股股东再将该笔借款借给A公司，利率也是2.5%，另再收取借款金额0.3%的服务费。同期银行贷款利率为4.5%。 请问：A公司借入款项利率2.5%，与同期银行贷款利率4.5%的利息差，是否要视同权益性交易，同时确认财务费用与资本公积？本交易中，控股股东没有任何潜在损失，也未将自身利益输送给A公司，A公司利息差是否可不进行会计处理？ 请论坛的各位高手赐教！！感谢！

回答人：chenyiwei
建议首先了解为何控股股东可以以2.5%的低利率获得融资。如果该低利率是由于银行获得了贴息等政府补助的原因，则母公司通过转贷方式将这部分贴息收益转给子公司，在母子公司之间不存在权益性交易，可直接按政府补助准则对贴息的会计处理规定进行处理。

提问人：yyp502 时间：2022-03-24 22:45:27
感谢陈版回复！
控股股东是向农业银行东京分行借入款项，再以统借统贷方式借给A公司，日本的银行吸储存款利率本身较低，因此发放的贷款利率较国内银行低。在网上查询到的日本 2022 年 1 月银行贷款利率为1.4%，因此农业银行东京分行贷给控股股东的利率2.5%应该不涉及政府贴息行为。
请教陈版，基于上述情况，利息差是否不属于权益性交易，不用确认资本公积？谢谢！

回答人：chenyiwei
如是，则不涉及权益*易。